# 关于层层合并下少数股东损益、少数股东权益计算问题

提问人：不忘初心 3 时间：2019-07-04 19:42:42
陈老师，您好。背景：A持股B 80%，B 持股C 70%，C持股D 60%。
问题 1 ：在层层合并下，最终控制方 A 公司合并报表中的少数股东损益，怎么根据A 公司单体报表和 B 公司合并报表，去计算呀（即层层合并的情况下，A 公司的少数股东损益的计算公式，是怎么样的呀）？
问题 2 ：陈老师，按您的回复，在这个案例中： A 持股B 80%，B持股C 70%，C 持股 D 60%，在层层合并下，则 A 公司合并报表中的少数股东权益 =B 公司合并报表中的归属于母公司所有的净资产（也等于 B 公司合并报表中归属于母公司所有的股东权益合计）*B 公司单体报表中的少数股东持股比例 +B 公司合并报表中的少数股东权益金额，对吧？您之前的回复，我怕万一理解错了，所以想和您再确认下啦。
陈老师，一直很感谢您的答疑解惑！！！

回答人：chenyiwei
1 、在层层合并下，最终控制方 A 公司合并报表中的少数股东损益=A单户报表中的净利润（扣除来源于B 的投资收益）+B的合并报表中的归母净利润 *A对 B的持股比例。（假设不考虑内部交易抵销、非同一控制下合并的购买对价分摊等特殊事项影响，下同）
2 、是。